臺灣苗栗地方法院刑事判決　　　　　　　　　　　　　　九十年度交易字第六八號
　　公　訴　人　臺灣苗栗地方法院檢察署檢察官
　　被　　　告　甲○○
　　選任辯護人　王勝和
　　被　　　告　乙○○
右列被告因過失傷害案件，經檢察官提起公訴（八十九年度調偵字第二號），本院判
決如左：
    主  文
甲○○、乙○○因過失傷害人，各處有期徒刑參月，如易科罰金，均以參佰元折算壹
日。
    事  實
一、乙○○於民國（下同）八十八年一月二十八日某時，在苗栗縣苗栗市某處飲用含
    有酒類成分之薑母鴨後，雖尚未達不能安全駕駛動力交通工具之程度，然已不適
    宜開車，竟仍於同日晚上七時三十分許，駕駛一部車牌號碼ＬＸ─五八九八號自
用小客車，從該處出發，準備返回其苗栗縣頭份鎮住處，並沿苗栗縣頭份鎮○○
    路由南往北方向行駛，同日晚上八時十五分許，途經頭份鎮○○路（最高速限五
    十公里）與三民街（起訴書誤載為中華路）無交通號誌之交岔路口時，原應注意
    汽車行經無號誌之交岔路口，均應減速慢行，作隨時停車之準備；汽車行駛時，
    駕駛人應注意車前狀況，並隨時採取必要之安全措施，以避免肇生事故，危及他
    人之行車安全，而依當時情形，並能注意，竟疏未注意及此，不僅未減速慢行，
    仍以時速六十公里行駛，復未注意車前狀況。適甲○○駕駛一部車牌號碼Ｍ三─
    四一六二號自用小客車，沿苗栗縣頭份鎮○○街由西向東（起訴書誤載由東向西
    ）往中華路方向行駛，途經該交岔路口時，亦疏未注意車輛行至無號誌之交岔路
    口，如同為直行車，左方車應暫停讓右方車先行，竟未暫停反搶先通過該交岔路
    口，乙○○一時閃避不及，其所駕駛自用小客車之車頭，在該路口中央，撞及甲○○所駕駛之自用小客車右後輪，甲○○被撞後左側翻覆失控並沿三民街向前滑
    行，越過該街之中央，撞及丁○○所有停在對向路旁之車牌號碼ＪＵ─二０一七
    號自用小客車後始停止，甲○○因此受有頭部外傷併腦震盪、頸部扭傷之普通傷
    害。至該部車牌號碼ＪＵ─二０一七號自用小客車，因被猛烈撞擊，轉而撞上同
    屬丁○○所有亦停在路旁之另一部車牌號碼Ｑ八─三四三三號自用小客車，及站
    在兩車中間之丙○○腹部，丙○○被撞彈起，背部又碰到車牌號碼Ｑ八─三四三
    三號自用小客車，丙○○因此受有腹部鈍傷併右肝嚴重挫裂傷與出血性休克、左
    胸挫傷併多根肋骨骨折之普通傷害。
二、案經被害人甲○○、丙○○之父丁○○分別訴由苗栗縣警察局頭份分局報請臺灣
    苗栗地方法院檢察署檢察官偵查起訴。
    理  由
一、右揭事實，除被告乙○○坦承有過失之犯行外，另一被告甲○○則否認有何過失
    ，並辯稱：案發當日伊所駕駛之自用小客車，已通過路口之中心點，正欲駛離該
    路口時，乙○○所駕駛之自用小客車才開到並撞及伊車，伊沒有過失，至鑑定報
    告未審酌雙方車速，是否同時到達交岔路口，故鑑定報告並不可採云云。然查：
    車禍現場係苗栗縣頭份鎮○○路與三民街之交岔路口，該路口並無交通號誌，且
    大同路與三民街亦無幹線道與支線道之分，有卷附道路交通事故調查報告表足參
    ，車禍發生前，被告乙○○係沿大同路由南往北方向直駛，被告甲○○係沿三民
    街由西向東直駛，雙方抵達該交岔路口時，被告乙○○應係右方車，被告甲○○
    則係左方車，雙方均未轉彎，此時左方之被告甲○○依規定應暫停，讓右方之被
    告乙○○先行，詎被告甲○○竟搶先通過該路口而發生車禍，自不能脫免肇事之
    責，故被告甲○○上開辯解，無非卸責之詞，不足採信。而被害人丙○○確因本
    件車禍，受有腹部鈍傷併右肝嚴重挫裂傷與出血性休克、左胸挫傷併多根肋骨骨
    折等傷害，有為恭紀念醫院八十八年六月八日甲種診斷證明書乙紙在卷足稽；另
    被告甲○○則受有頭部外傷併腦震盪、頸部扭傷等傷害，此亦有為恭紀念醫院八
    十八年二月一日診斷證明書乙紙在卷足參。
二、按汽車行經無號誌之交岔路口，均應減速慢行，作隨時停車之準備；汽車行駛時
    ，駕駛人應注意車前狀況，並隨時採取必要之安全措施；車輛行至無號誌之交岔
    路口，如同為直行車，左方車應暫停讓右方車先行，道路交通安全規則第九十三
    條第一項第三款、第九十四條第三項、第一百零二條第一項第二款分別定有明文
    ，被告乙○○、甲○○係汽車駕駛人，上開道路交通安全規則之規定，自為其所
    熟稔。經查：本件車禍之發生，依被告二人之自白，被害人丙○○於本院調查時
    之陳述，酒精濃度測試單、道路交通事故調查報告表及照片八幀所示，係因被告
    乙○○酒後駕車，行經上開肇事之路口時，未減速慢行，仍以時速六十公里之速
    度行駛，復未注意車前狀況，被告甲○○則係左方車未暫停反搶先通過，而依當
    時情形，被告二人並能注意，竟均疏未注意及此，致被告乙○○所駕駛自用小客
    車之車頭，在該路口中央，撞及被告甲○○所駕駛自用小客車之右後輪，被告甲○○被撞後左側翻覆失控並沿三民街向前滑行，越過該街之中央，先撞及丁○○
    所有停在對向路旁之車牌號碼ＪＵ─二０一七號自用小客車，該部ＪＵ─二０一
    七號自用小客車，轉而撞上亦停在路旁之另一部車牌號碼Ｑ八─三四三三號自用
    小客車，及站在兩車中間之被害人丙○○腹部，丙○○彈起後背部又碰到車牌號
    碼Ｑ八─三四三三號自用小客車，使被害人丙○○及被告甲○○受傷，被告乙○○、甲○○二人顯有過失甚明，且被害人之受傷，與被告二人之過失行為間，顯
    有相當之因果關係。至被告二人對此次車禍應負之責任，被告甲○○應負主要之
    肇事責任，被告乙○○則應負次要之肇事責任，臺灣省竹苗區車輛行車事故鑑定
    委員會，台灣省車輛行車事故覆議鑑定委員會亦同此認定，有臺灣省竹苗區車輛
    行車事故鑑定委員會八十九年八月二十五日竹鑑字第八九０七二二一號函附鑑定
    意見書乙份、台灣省車輛行車事故覆議鑑定委員會九十年五月二十一日府覆議字
    第九００七０二號函乙份在卷足稽。事證明確，被告二人之過失犯行，均堪認定
    。
三、本件被害人丙○○雖受有腹部鈍傷併右肝嚴重挫裂傷與出血性休克、左胸挫傷併
    多根肋骨骨折等傷害，傷勢非輕，然經急救及一段時間治療後，現已痊癒並回復
    正常，已據告訴人丁○○陳明在卷（見台灣苗栗地方法院檢察署八十九年度調偵
    字第二號偵查卷宗第三十八頁、刑事附帶民事起訴狀），顯然被害人丙○○尚未
    達於重大不治或難治之傷害程度。核被告乙○○、甲○○二人所為，均係犯刑法
    第二百八十四條第一項前段之過失傷害人罪。被告乙○○一過失行為，致被害人
    丙○○、甲○○分別受傷，應依刑法第五十五條前段想像競合犯之規定，從一重
    之過失傷害人罪處斷。爰審酌被告二人目前均無前科，有卷附臺灣苗栗地方法院
    檢察署刑案資料查註記錄表足參，自車禍發生後迄今，亦均尚未與被害人成立民
    事和解；及被告甲○○對此次車禍之發生，應負主要之肇事責任，犯後否認有何
    過失；被告乙○○對此次車禍之發生，雖應負次要之肇事責任，犯後亦能坦承犯
    行，然因其酒後駕車且超速行駛，不尊重他人行車安全，量刑自不宜過低等一切
    情狀，分別量處如主文所示之刑，並均諭知易科罰金之折算標準，以資懲儆。
據上論斷，應依刑事訴訟法第二百九十九條第一項前段，刑法第二百八十四條第一項
前段、第五十五條前段、第四十一條第一項前段，罰金罰鍰提高標準條例第一條前段
、第二條，判決如主文。
本案經檢察官黃志勇到庭執行職務。
中      華      民      國      九十一    年    三    月     二十一     日
                                   臺灣苗栗地方法院刑事第一庭
                                           法  官  柳  章  峰
右正本證明與原本無異。
如不服本判決，應於判決送達後十日內向本院提出上訴狀( 應附繕本 )。
                                           書記官  歐  明  秀
中      華      民      國      九十一    年    三    月     二十一     日
附錄法條：
刑法第二百八十四條
因過失傷害人者，處六月以下有期徒刑、拘役或五百元以下罰金，致重傷者，處一年
以下有期徒刑、拘役或五百元以下罰金。
從事業務之人，因業務上之過失傷害人者，處一年以下有期徒刑、拘役或一千元以下
罰金，致重傷者，處三年以下有期徒刑、拘役或二千元以下罰金。
